【裁判字號】    89,訴,1179
【裁判日期】    891016
【裁判案由】    毒品危害防制條例
【裁判全文】
台灣桃園地方法院刑事判決                        八十九年度訴字第一一七九號
    公  訴  人  臺灣桃園地方法院檢察署檢察官
    被      告  甲○○
右列被告因違反毒品危害防制條例案件，經檢察官提起公訴（八十九年度毒偵緝字第
四三九號），本院判決如左：
    主  文
甲○○施用第一級毒品，處有期徒刑捌月；扣案海洛因壹小包（毛重零點參公克）沒
收銷燬之。又連續施用第二級毒品，處有期徒刑肆月；扣案安非他命貳小包（合計毛
重貳點貳公克）、安非他命參小包（合計毛重貳點貳公克）沒收銷燬之；扣案酒精燈
壹組、吸食器壹組、玻璃球壹個、吸管壹支均沒收。應執行有期徒刑拾月；扣案海洛
因壹小包（毛重零點參公克）、安非他命貳小包（合計毛重貳點貳公克）、安非他命
參小包（合計毛重貳點貳公克）均沒收銷燬之；扣案酒精燈壹組、吸食器壹組、玻璃
球壹個、吸管壹支均沒收。
    事  實
一、甲○○前曾於民國八十八年間因施用毒品案件，經依本院裁定送觀察、勒戒後，
    認無繼續施用毒品之傾向，由台灣桃園地方法院檢察署檢察官於民國八十八年十
    一月十五日以八十八年度毒偵字第一０七七號不起訴處分確定。嗣又基於施用第
    二級毒品安非他命之概括犯意，自八十九年四月初某日起至同年六月二十二日止
    ，在桃園縣境內連續施用第二級毒品安非他命，約每四日一次。另基於施用第一
    級毒品海洛因之犯意，於八十九年四月十一日，在其停放於桃園縣桃園市○○路
    一七五號前之Ｖ五－七二０二號自小客車內施用海洛因一次。嗣為警分別於八十
    九年四月十一日晚間十一時十分許、五月六日上午十時許，及六月二十三日晚間
    十一時五分許，各在桃園縣桃園市○○路一七五號前、桃園縣桃園市○○路九十
    六號九樓戀之巢賓館九二０號房，及桃園縣桃園市○○○路五十五號三樓樓梯間
    等處查獲甲○○，先後並扣得海洛因一小包（毛重零點三公克）、安非他命二小
    包（合計毛重二點二公克）、酒精燈一組、吸食器一組、安非他命三小包（合計
    毛重二點二公克）、玻璃球一個、吸管一支等物。嗣經本院以八十九年度毒聲字
    第三四三三號裁定送觀察、勒戒後，認有繼續施用毒品傾向，經檢察官聲請，於
    八十九年八月十六日，由本院以八十九年度毒聲字第五三六七號裁定令甲○○入
    戒治處所施以強制戒治一年迄今。
二、案經桃園縣警察局桃園分局報請台灣桃園地方法院檢察署檢察官偵查起訴。
    理  由
一、訊據被告甲○○坦承右揭施用第一、二級毒品海洛因及安非他命之犯行不諱，且
    經警採集其尿液送驗結果，確呈甲基安非他命、鴉片陽性反應，亦有桃園縣衛生
    局出具之檢驗報告共三紙附卷可稽，此外並有如事實欄所示之物扣案可資佐證。
    又被告前因施用毒品案件，經依本院裁定送觀察、勒戒後，認無繼續施用毒品之
    傾向，由臺灣桃園地方法院檢察署檢察官於八十八年十一月十五日以八十八年度
    偵字第一０七七號不起訴處分確定，亦有不起訴處分書在卷足憑。其於經不起訴
    處分後，五年內再犯本件毒品危害防制條例第十條第一、二項之罪，經本院裁定
    送觀察勒戒，認有繼續施用毒品傾向，嗣經本院裁定令被告入戒治處所施以強制
    戒治迄今，則有臺灣高等法院被告全國前案紀錄表一紙、本院八十九年度毒聲字
    第三四三三號、第五三六七號裁定及臺灣桃園看守所附設勒戒處所八十九年七月
    三十一日桃所澄衛勒字第一七二五號函送之證明書一份附卷可參。另按毒品危害
    防制條例第二十條各項規定，均係就犯第十條之罪而言，並未就所犯係第十條第
    一項或第二項之罪予以分別；且同一被告先後施用第一、二級毒品，經法院分別
    裁定觀察、勒戒後，依保安處分執行法第四條之一第一項第三款之規定，僅執行
    其一；佐以醫師實際上執行觀察有無繼續施用毒品傾向，係就有無施用第一級毒
    品或第二級毒品為全體綜合觀察，並非單獨評斷，是被告前次雖係施用第二級毒
    品，經送觀察勒戒後認無繼續施用傾向，經檢察官為不起訴處分確定後，五年內
    再犯本件施用第一、二級毒品犯行，就施用第一級毒品部分犯行，仍係再犯，應
    予處罰，併予敘明。綜上所述，本件事證明確，被告犯行堪以認定。
二、核被告甲○○所為，係犯毒品危害防制條例第十條第一項、第二項之罪。持有海
    洛因及安非他命之行為，分別為施用行為所吸收，均不另論罪。其先後多次施用
    安非他命之犯行，時間緊接，所犯構成要件相同罪名，顯係基於概括犯意，應依
    連續犯之規定以一罪論。所犯上開二罪間犯意各別，行為互異，應予分論併罰。
    爰審酌被告經觀察勒戒後仍再犯罪，顯見意志不堅，惟其犯罪戕害自身，尚無害
    及他人，且犯罪後坦承犯行，態度良好等一切情狀，酌情各量處如主文所示之刑
    ，並定其應執行之刑。扣案海洛因一小包、安非他命共計五小包係毒品，依毒品
    危害防制條例第十八條第一項前段沒收銷燬之；其餘扣案之物為被告所有供犯罪
    所用之物，此據被告自承在卷，依刑法第三十八條第一項第二款之規定沒收。
據上論斷，應依刑事訴訟法第二百九十九條第一項前段，毒品危害防制條例第十條第
一項、第二項、第十八條第一項前段，刑法第十一條前段、第五十六條、第五十一條
第五款、第三十八條第一項第二款，判決如主文。
本案經檢察官呂理銘到庭執行職務。
中        華        民        國    八十九    年    十    月    十六    日
                                台灣桃園地方法院刑事第五庭
                                    法  官   陳彥宏
右正本證明與原本無異。
如不服本判決，應於判決送達後十日內向本院提出上訴狀( 應附繕本 )，上訴於
臺灣高等法院。
                                    書記官   魏慧夷
中        華        民        國    八十九    年    十    月    十六    日
論罪科刑法條：
毒品危害防制條例第十條
施用第一級毒品者，處六月以上五年以下有期徒刑。
施用第二級毒品者，處三年以下有期徒刑。


司法院資訊處製作；財團法人民間司法改革基金會備份。
